臺北高等行政法院裁定
111年度交抗字第4號
抗  告  人  嚴文旭                                
相  對  人  桃園市政府警察局

代  表  人  陳國進（局長）

上列當事人間交通裁決事件，抗告人對於中華民國110年12月9日
臺灣桃園地方法院110年度交字第318號行政訴訟裁定，提起抗告
，本院裁定如下︰
    主  文
抗告駁回。
抗告訴訟費用新臺幣300元由抗告人負擔。
　　理  由
一、按交通裁決事件之抗告，抗告法院認抗告為無理由者，依行
    政訴訟法第237條之9第3項準用同法第272條規定，再準用民
    事訴訟法第495條之1第1項、第449條第1項規定，應為駁回
    抗告之裁定。
二、抗告人前於民國106年4月5日向相對人申請計程車駕駛人執
    業登記證，且於107年1月8日通過計程車駕駛人執業登記測
    驗及講習後，於107年1月11日受僱旅安交通股份有限公司，
    並向相對人領取桃園市計程車駕駛人執業登記證（證號：00
    00000，下稱系爭執業登記證）。嗣抗告人未依計程車駕駛
    人執業登記管理辦法（下稱管理辦法）第11條第1項及警察
    機關辦理計程車駕駛人執業登記管理事項作業要點（下稱作
    業要點）第12點第1款規定，自領得計程車駕駛人執業登記
    證之翌年起，於其每年出生日前後1個月內（即10月27日至1
    2月27日間）檢具文件，向相對人申請查驗，相對人遂依道
    路交通管理處罰條例（下稱道交條例）第36條第3項與作業
    要點第12點第4款及第16點第7款第1目規定，以109年1月16
    日桃警局交字第DB6513744號舉發違反道路交通管理事件通
    知單請抗告人於109年3月1日前至臺北市交通事件裁決所聽
    候裁決，並於109年1月21日送達抗告人戶籍所在地，抗告人
    逾期未到案聽候裁決，相對人再依作業要點第16點第7款第2
    目規定，以109年8月28日掌電字第DY0D80275號舉發違反道
    路交通管理事件通知單請抗告人於109年10月12日前至相對
    人聽候裁決，到案時繳回系爭執業登記證，並於109年9月2
    日送達抗告人戶籍所在地，抗告人仍未到案聽候裁決，相對
    人遂依道交條例第36條第3項及作業要點第15點第1款第1目
    及第16點第2款規定，以109年10月26日桃警交字第10900745
    531號書函附違反道路交通管理事件裁決書逕行廢止抗告人
    之系爭執業登記證，並於1年內不得辦理申請，且命抗告人
    於裁決書到達之次日起30日內繳回之（下稱原處分）。抗告
    人不服，提起行政訴訟，求為判決撤銷原處分，經臺灣桃園
    地方法院（下稱原審）於110年12月9日以110年度交字第318
    號行政訴訟裁定（下稱原裁定）以抗告人對原處分提起撤銷
    訴訟，已逾30日法定不變期間，其訴為不合法為由，予以駁
    回，抗告人不服，遂提起本件抗告。
三、抗告意旨略以：臺北市○○區○○街00巷00號5樓雖為抗告人之
    戶籍地址，但抗告人僅為寄居，且只有不識中文之外籍配偶
    居住，抗告人實際上係承租居住於桃園市○○區○○街00號4樓7
    室，而原處分從未送達該址，其送達自非合法。
四、本院判斷如下：
  ㈠行政訴訟法第107條第1項第6款規定：「原告之訴，有下列各
    款情形之一者，行政法院應以裁定駁回之。但其情形可以補
    正者，審判長應定期間先命補正：……六、起訴逾越法定期限
    者。」第237條之3第1項及第2項規定：「（第1項）交通裁
    決事件訴訟之提起，應以原處分機關為被告，逕向管轄之地
    方法院行政訴訟庭為之。（第2項）交通裁決事件中撤銷訴
    訟之提起，應於裁決書送達後30日之不變期間內為之。」足
    見提出交通裁決事件撤銷訴訟，應於收受裁決書後30日之不
    變期間內以書狀向地方法院行政訴訟庭為之，逾法定期限提
    起者，其起訴為不合法，且依其情形無從補正，行政法院應
    依行政訴訟法第107條第1項第6款規定，裁定駁回之。
　㈡道路交通管理事件統一裁罰基準及處理細則第5條規定：「處
    理違反道路交通管理事件，有關文書送達之程序，依行政程
    序法之規定。」行政程序法第72條第1項規定：「送達，於
    應受送達人之住居所、事務所或營業所為之。但在行政機關
    辦公處所或他處會晤應受送達人時，得於會晤處所為之。」
    第73條第1項規定：「於應送達處所不獲會晤應受送達人時
    ，得將文書付與有辨別事理能力之同居人、受雇人或應送達
    處所之接收郵件人員。」準此，送達處所之接收郵件人員，
    已經法律擬制視為應受送達人之同居人或受雇人，故送達人
    於送達處所不獲會晤應受送達人者，該送達處所倘僱有負責
    接收郵件之人員，郵務人員於該應送達處所不獲會晤應受送
    達人時，經將文書付與該址之接收郵件人員，即生合法送達
    之效力；至於應受送達之本人實際上於何時收受文書，並不
    影響送達效力。　　
　㈢作業要點第7點規定：「執業登記事項異動登記作業㈠執業登
    記事項異動，係指有關駕駛人姓名、出生年月日、國民身分
    證統一編號、住居所、指定應受送達之處所、職業駕駛執照
    及執業事實等事項之異動。㈡計程車駕駛人申辦基本資料異
    動，應檢具下列文件，向原發證警察局辦理異動登記：1.國
    民身分證。2.職業駕駛執照。3.執業登記證。4.執業事實證
    明文件（非執業事實異動者，免附）。㈢直轄市、縣（市）
    警察局於受理登記異動申請後，先審核異動申請資料，確認
    無誤後當場於本系統修改註記。」可知，計程車駕駛人之住
    居所或指定應受送達之處所如有異動，應向原發證警察局辦
    理異動登記，以落實計程車駕駛人執業動態管理。
　㈣抗告人係於106年12月20日將戶籍遷入「臺北市○○區○○街00巷
    00號5樓」迄今，且其於107年1月11日領取系爭執業登記證
    時，於計程車駕駛人執業登記申請書所載之住址亦為上址，
    又未曾向相對人辦理異動登記其住居所或指定應受送達之處
    所為「桃園市○○區○○街00號4樓7室」等情，此為抗告人所不
    爭執（原審卷第151-152頁），並有抗告人之戶籍資料（原
    審卷第64頁）、計程車駕駛人執業登記申請書（原審卷第11
    4-115頁）可稽。而相對人係於109年10月26日作成原處分，
    並依行政訴訟法第237條之3第2項規定，於原處分注意事項
    欄第1點載明：「受處分人不服本裁決者，應以原處分機關
    （桃園市政府警察局）為被告，向原告住所地、居所地、所
    在地、違規行為地或原處分機關所在地之地方法院行政訴訟
    庭提起訴訟；其中撤銷訴訟之提起，應於裁決書送達後30日
    之不變期間內為之。」且於同日委由郵政機關向抗告人登記
    之「臺北市○○區○○街00巷00號5樓」住址送達，因郵務人員
    於應該送達處所不獲會晤抗告人，而於109年10月28日將該
    文書付與該址之接收郵件人員，亦有原處分（原審卷第50-5
    2頁）、中華郵政掛號交寄證明（原審卷第118頁）、送達證
    書（原審卷第116頁）足憑。依前揭規定及說明，相對人於1
    09年10月28日將原處分送達「臺北市○○區○○街00巷00號5樓
    」，並付與該址之接收郵件人員代為收受，即發生合法送達
    之效力，並不因抗告人實際上是否居住在該址或代為收受者
    有無轉交或何時轉交抗告人而影響上開送達之效力。是抗告
    人遲至110年4月6日始提起本件撤銷訴訟（本院110年度訴字
    第397號卷第9頁），顯已逾30日之法定不變期間，抗告人又
    未能主張有何不可歸責於己之事由致遲誤不變期間，是原裁
    定以抗告人逾期起訴不合法，駁回其於原審所提撤銷訴訟，
    於法自無不合。
五、據上論結，本件抗告為無理由，依行政訴訟法第237條之8第
    1項、第237條之9第3項、第272條、第104條，民事訴訟法第
    495條之1第1項、第449條第1項、第95條、第78條，裁定如
    主文。
中　　華　　民　　國　　111　 年　　1 　  月　　27 　 日
                    臺北高等行政法院第一庭
                              審判長法  官　許瑞助 
                                    法  官　林家賢 
                                    法  官　孫萍萍
上為正本係照原本作成。
不得抗告。
中　　華　　民　　國　　111　 年　　1 　  月　　27 　 日
                                    書記官  李虹儒